en: E161h, Zeaxanthin
xx: E161h
ar: E161h, زياكسانثين
bg: E161h, Зеаксантин
ca: E161h, Zeaxantina
cs: E161h, zeaxantin
da: E161h, Zeaxanthin
de: E161h, Zeaxanthin
el: E161h, Ζεαξανθίνη
eo: E161h, Zeaksantino
es: E161h, Zeaxantina
et: E161h, Zeaksantiin
fa: E161h, زآگزانتین
fi: E161h, Tseaksantiini, Tseaksantiinia
fr: E161h, Zéaxanthine, Zéaxanthine riche en extrait de Tagetes erecta
he: E161h, זאקסנטין
hi: E161h, ज़ेक्सैंथिन
hu: E161h, Zeaxantin
id: E161h, Zeaxanthin
it: E161h, Zeaxantina
ja: E161h, ゼアキサンチン
ko: E161h, 제아잔틴
lt: E161h, Zeaksantinas
lv: E161h, Zeaksantīns
nl: E161h, Zeaxanthine
pl: E161h, Zeaksantyna
pt: E161h, Zeaxantina
ro: E161h, Zeaxantină
ru: E161h, Зеаксантин
sk: E161h, Zeaxantín
sl: E161h, Zeaksantin
sv: E161h, Zeaxantin
th: E161h, ซีแซนทีน
tr: E161h, Zeaksantin
uk: E161h, Зеаксантин
zh: E161h, 玉米黄质

en: E161h(i), Zeaxanthin\, synthetic
xx: E161h(i)

en: E161h(ii)
xx: E161h(ii)

en: E161i, Citranaxanthin
xx: E161i
ar: E161i, سيتراناكسانثين
bg: E161i, Цитранксантин
ca: E161i, Citranaxantina
cs: E161i, Citranaxanthin
da: E161i, Citranaxanthin
de: E161i, Citranaxanthin
el: E161i, Κιτραναξανθίνη
es: E161i, Citranaxantina
et: E161i, Tsitranaksantiin
fi: E161i, Sitranaksantiini, Sitranaksantiinia
fr: E161i, Citranaxanthine
hu: E161i, Citranaxantin
it: E161i, Citranaxantina
ja: E161i, シトラナキサンチン
ko: E161i, 시트라나크산틴
lt: E161i, Citranaksantinas
lv: E161i, Citranaksantīns
nl: E161i, Citranaxanthine
pl: E161i, Cytranaksantyna
pt: E161i, Citranaxantina
ro: E161i, Citranaxantină
ru: E161i, Цитранксантин
sk: E161i, Citranaxantín
sl: E161i, Citranaksantin
sv: E161i, Citranaxanthin
th: E161i, ซิทรานาแซนทิน
tr: E161i, Sitranaksantin
uk: E161i, Цитранксантин
zh: E161i, 柑橘黄质

en: E161j, Astaxanthin
xx: E161j
ar: E161j, أستازانتين
az: E161j, Astaksantin
bg: E161j, Астаксантин
ca: E161j, Astaxantina
cs: E161j, Astaxanthin
da: E161j, Astaxanthin
de: E161j, Astaxanthin, Haematochrom
el: E161j, Ασταξανθίνη
eo: E161j, Astaksantino
es: E161j, Astaxantina
et: E161j, Astaksantiin
fa: E161j, آستاگزانتین
fi: E161j, Astaksantiini, Astaksantiinia
fr: E161j, Astaxanthine, 472-61-7, C40H52O4
he: E161j, אסטקסנטין
hr: E161j, Astaksantin
hu: E161j, Asztaxantin
id: E161j, Astaxanthin
it: E161j, Astaxantina, C40H52O4
ja: E161j, アスタキサンチン
ko: E161j, 아스타잔틴
lt: E161j, Astaksantinas
lv: E161j, Astaksantīns
mk: E161j, Астаксантин
mt: E161j, Astaxanthin
nl: E161j, Astaxanthine
pl: E161j, Astaksantyna
pt: E161j, Astaxantina
ro: E161j, Astaxantină
ru: E161j, Астаксантин
sk: E161j, Astaxantín
sl: E161j, Astaksantin
sv: E161j, Astaxantin, E 161 j
th: E161j, แอสตาแซนธิน
tr: E161j, Astaksantin
uk: E161j, Астаксантин
zh: E161j, 虾青素

en: E162, Beetroot red, betanin
xx: E162
ar: E162, بيتانين
bg: E162, Оцветител от червено цвекло, бетанин
ca: E162, Betanina, vermell de remolatxa
cs: E162, Betalainová červeň, betanin
da: E162, Rødbedefarve, Betaniner
de: E162, Betanin, Beetenrot, Betanoin, Betenrot
el: E162, Ερυθρα χρωστικη της ριζας των τευτλων, βετανινη
es: E162, Rojo de remolacha, Betanina, Betacianina, E 162, Rojo remolacha
et: E162, Peedipunane, betaniin
fa: E162, بتانین
fi: E162, Punajuuriväri, betalaiini, betaniini, Punajuuriväriä, betalaiinia, betaniinia
fr: E162, Rouge de betterave, bétanine, rouge betterave
hr: E162, betanin, crvena boja iz cikle
hu: E162, Céklavörös, betanin
it: E162, Rosso di radice di barbabietola, betanina, rosso di barbabietola
ja: E162, ベタニン
lt: E162, Burokėlių raudonasis, betaninas
lv: E162, Biešu sarkanais, betanīns
ml: E162, :ബെറ്റാനിൻ
mt: E162, Aħmar tal-pitravi, betanina
nb: E162, Rødbeterødt, Betanin
nl: E162, Betanine, Bietenrood
pl: E162, Czerwień buraczana, betanina
pt: E162, Vermelho de beterraba, betanina, vermelho beterraba
ro: E162, Roșu de sfeclă, betanină
ru: E162, краситель красный свекольный, краситель пищевой красный свекольный
sh: E162, Betanin
sk: E162, Cviklová červená, betanín
sl: E162, Betalain, betanin
sv: E162, Rödbetsrött, betanin

en: E163, Anthocyanins, Anthocyanin
xx: E163
ar: E163, أنثوسيان
be: E163, Антацыяны
bg: E163, Антоцианини, Антоциани, Антоцианин
ca: E163, Antocianines, Antocianina
cs: E163, Anthokyany, Antokyan
da: E163, Anthocyaniner, Anthocyanin
de: E163, Anthocyane
el: E163, Ανθοκυανινες
eo: E163, Antocianino
es: E163, Antocianinas, Antocianina
et: E163, Antotsüaniinid
eu: E163, Antozianina
fa: E163, آنتوسیانین
fi: E163, Antosyaanit, Antosyaani, Antosyaaneja, Antosyaania, Antosyaaniväri, Antosyaaniväriä, Antosyaanivärit, Antosyaanivärejä
fr: E163, Anthocyanes, Anthocyane, Anthocyanines
he: E163, אנתוציאנין
hr: E163, antocijani, antocijanin, bojilo antocijani
hu: E163, Antocianinok, Antociánok
hy: E163, Անտոցիաններ
id: E163, Antosianin
is: E163, Antósýanefni
it: E163, Antociani, Antociano
ja: E163, アントシアニン
jv: E163, Antosianin
kk: E163, Антоциандар
ko: E163, 안토시아닌
ky: E163, Антоциандар
lt: E163, Antocianinai
lv: E163, Antocianīni
ml: E163, ആൻതോസയാനിൻ
mn: E163, Anthocyanin
ms: E163, Antosianin
mt: E163, Antocijanini
nb: E163, Antocyaniner, Antocyanin
nl: E163, Anthocyanen, Anthocyaan
pl: E163, Antocyjany, Antocyjan
pt: E163, Antocianinas, Antocianina
ro: E163, Antocianine
ru: E163, Антоцианы
sk: E163, Antokyaníny
sl: E163, Antocianini, Antocian
sr: E163, Антоцијан
sv: E163, Antocyaner, Antocyanin, Antocyaniner
sw: E163, Antocyanin
tg: E163, Антосианҳо
th: E163, แอนโทไซยานิน
tr: E163, Antosiyanin
uk: E163, Антоціани
uz: E163, Antotsianinlar
zh: E163, 花色素苷

en: E163(ii)
xx: E163(ii)

en: E163(iii)
xx: E163(iii)

en: E163(iv)
xx: E163(iv)

en: E163(v)
xx: E163(v)

en: E163(vi)
xx: E163(vi)

en: E163(vii)
xx: E163(vii)

en: E163(viii)
xx: E163(viii)

en: E163(ix)
xx: E163(ix)

en: E163(x)
xx: E163(x)

en: E163(xi)
xx: E163(xi)

en: E163a, Cyanidin
xx: E163a
ar: E163a, سيانيدين
az: E163a, Siyanidin
bg: E163a, Цианидин
ca: E163a, Cianidina
cs: E163a, Cyanidin
da: E163a, Cyanidin
de: E163a, Cyanidin
el: E163a, Κυανιδίνη
eo: E163a, Cianidino
es: E163a, Cianidina
et: E163a, Tsüanidiin
fi: E163a, Syanidiini, Syanidiiniä
fr: E163a, Cyanidine
he: E163a, ציאנידין
hr: E163a, Cijanidin
hu: E163a, Cianidin
id: E163a, Sianidin
it: E163a, Cianidina
ja: E163a, シアニジン
ko: E163a, 시아니딘
lt: E163a, Cianidinas
lv: E163a, Cianidīns
mk: E163a, Цијанидин
ms: E163a, Sianidin
mt: E163a, Ċjanidin
nl: E163a, Cyanidine
pl: E163a, Cyjanidyna
pt: E163a, Cianidina
ro: E163a, Cianidină
ru: E163a, Цианидин
sk: E163a, Cyanidín
sl: E163a, Cianidin
sq: E163a, Cianidin
sv: E163a, Cyanidin
tr: E163a, Siyanidin
uk: E163a, Ціанідин
vi: E163a, Cyanidin
zh: E163a, 花青素

en: E163b, Delphinidin
xx: E163b
bg: E163b, Делфинидин
cs: E163b, Delphinidin
da: E163b, Delphinidin
de: E163b, Delphinidin
el: E163b, Δελφινιδίνη
es: E163b, Delphinidina
et: E163b, Delphinidiin
fi: E163b, Delfiinidiini, Delfinidiiniä
fr: E163b, Delphinidine
hu: E163b, Delphinidin
it: E163b, Delphinidin
lt: E163b, Delphinidinas
lv: E163b, Delfinidīns
mt: E163b, Delphinidin
nl: E163b, Delphinidine
pl: E163b, Delfinidyna
pt: E163b, Delphinidina
ro: E163b, Delphinidină
sk: E163b, Delphinidín
sl: E163b, Delphinidin
sv: E163b, Delphinidin

en: E163c, Malvidin
xx: E163c
bg: E163c, Малвидин
cs: E163c, Malvidin
da: E163c, Malvidin
de: E163c, Malvidin
el: E163c, Μαλβιδίνη
es: E163c, Malvidina
et: E163c, Malvidiin
fi: E163c, Malvidiini, Malvidiiniä
fr: E163c, Malvidine
hu: E163c, Malvidin
it: E163c, Malvidin
lt: E163c, Malvidinas
lv: E163c, Malvidīns
mt: E163c, Malvidin
nl: E163c, Malvidine
pl: E163c, Malwidyna
pt: E163c, Malvidina
ro: E163c, Malvidină
sk: E163c, Malvidin
sl: E163c, Malvidin
sv: E163c, Malvidin